臺灣高等法院民事裁定
111年度勞上易字第68號
上  訴  人  黃玉梅  
訴訟代理人  魏敬峯律師 
            余岳勳律師
被 上訴 人  昊天宮  
法定代理人  陳連松  
上列當事人間請求給付資遣費等事件，上訴人對於中華民國111
年1月28日臺灣桃園地方法院110年度勞訴字第4號判決提起上訴
，本院裁定如下：
    主  文
上訴人應於本裁定正本送達後七日內，補繳第一審裁判費新臺幣
陸佰陸拾元，逾期未補正，即駁回上訴。
上訴人溢繳之第二審裁判費新臺幣伍仟伍佰壹拾元，應予返還。
    理  由
一、按上訴不合程式或有其他不合法之情形而可以補正者，原審
    法院應定期間命其補正，如不於期間內補正，應以裁定駁回
    之，民事訴訟法第481條準用第442條第2項定有明文。次按
    以一訴主張數項標的者，其價額合併計算之；非因財產權而
    起訴者，徵收裁判費新臺幣（下同）3,000元，民事訴訟法
    第77條之2第1項本文、第77條之14第1項分有明文。又按因
    確認僱傭關係或給付工資、退休金或資遣費涉訟，勞工或工
    會起訴或上訴，暫免徵收裁判費3分之2，勞動事件法第12條
    第1項亦有明文。另按訴訟費用如有溢收情事者，法院應依
    聲請並得依職權以裁定返還之，民事訴訟法第77條之26第1
    項規定明確。
二、經查：
  ㈠上訴人在原審起訴聲明：⑴被上訴人應給付上訴人68萬6,788
    元及自起訴狀繕本送達翌日起至清償日止，按年息5％計算之
    利息。⑵被上訴人應提繳31萬8,312元至上訴人勞工退休金專
    戶。⑶被上訴人應開立離職原因為「依勞動基準法第14條第1
    項規定」之非自願離職證明書（見原審勞專調字卷第3頁）
    。嗣上訴人於民國（下同）110年12月24日將其上開⑴聲明變
    更為：被上訴人應給付上訴人88萬8,433元及自起訴狀繕本
    送達翌日起至清償日止，按年息5％計算之利息（見原審勞訴
    字卷二第2、194頁）。則本件訴訟標的價額，其中屬財產權
    部分為120萬6,745元（含資遣費15萬0,921元、特休未休7萬
    3,466元、休息日加班費35萬5,680元、例假日加班費25萬1,
    333元、國定假日未休之加班費5萬7,033元，合計88萬8,433
    元、及提繳勞工退休金31萬8,312元），應徵第一審裁判費1
    萬2,979元，惟此部分請求依勞動事件法第12條第1項規定得
    暫免徵收裁判費3分之2，則上訴人於第一審應繳納裁判費4,
    326元（計算式：1萬2,979元×1/3≒4,326元，元以下四捨五
    入，下同）；非財產權部分（即開立非自願離職證明書部分
    ），第一審應徵裁判費3,000元，以上合計上訴人應繳納第
    一審裁判費7,326元（計算式：4,326元+3,000元＝7,326元）
    。上訴人在原審僅繳納裁判費6,666元（見原審勞訴字卷一
    第1頁），不足660元（計算式：7,326元－6,666元＝660元）
    ，茲命上訴人於收受本裁定正本7日內補繳，逾期未繳納，
    即駁回上訴。
　㈡本件經原審判決上訴人一部勝訴一部敗訴，上訴人不服原審
    判決提起一部上訴，上訴聲明為： ⑴原判決第6項駁回部分
    廢棄。⑵上開廢棄部分，被上訴人應再給付上訴人67萬8,546
    元，及自起訴狀繕本送達翌日起至清償日止，按年息5％計算
    之利息。⑶上開廢棄部分，被上訴人應再提繳11萬7,648元至
    上訴人勞工退休金專戶（見本院卷第23頁）。則第二審訴訟
    標的金額為79萬6,194元（計算式：67萬8,546元+11萬7,648
    元＝79萬6,194元），應徵第二審裁判費1萬3,050元，惟依勞
    動事件法第12條第1項規定得暫免徵收裁判費3分之2，故應
    繳第二審裁判費4,350元（計算式：1萬3,050元×1/3＝4,350
    元），上訴人繳納第二審裁判費9,860元（見本院卷第22頁
    ），溢繳5,510元（計算式：9,860元－4,350元＝5,510元），
    爰由本院依職權裁定返還溢繳部分。
三、爰裁定如主文。
中　　華　　民　　國　　111 　年　　5 　　月　　19　　日
　　　　　　　　　勞動法庭
                      審判長法  官  黃嘉烈 
                            法  官  何君豪 
                            法  官  高明德
正本係照原本作成。
核定訴訟標的價額部分，如不服裁定得於收受送達後10日內向本
院提出抗告狀，並繳納抗告費新臺幣1千元。
命補繳裁判費部分不得抗告。
中　　華　　民　　國　　111 　年　　5 　　月　　19　　日
  　　　　　　　　　　　　　書記官　章大富